臺灣新北地方法院刑事判決
111年度審易字第397號
公  訴  人  臺灣新北地方檢察署檢察官
被      告  陳宗庭




上列被告因詐欺案件，經檢察官提起公訴（110年度偵字第29082
號），本院判決如下：
    主  文
陳宗庭犯詐欺取財罪，累犯，處拘役肆拾伍日，如易科罰金，以
新臺幣壹仟元折算壹日。
未扣案之犯罪所得新臺幣肆仟元沒收，於全部或一部不能沒收或
不宜執行沒收時，追徵其價額。
    事實及理由
壹、查被告陳宗庭所犯係死刑、無期徒刑、最輕本刑為3 年以上
    有期徒刑以外之罪，其於準備程序就被訴事實為有罪之陳述
    ，經告知簡式審判程序之旨，並聽取其與檢察官之意見後，
    本院認無不得或不宜改依簡式審判程序進行之處，爰依刑事
    訴訟法第273 條之1 第1 項、第284 條之1 之規定，裁定進
    行簡式審判程序。
貳、本案犯罪事實、證據及應適用之法條，除下列事項應予補充
    外，餘均引用附件即檢察官起訴書之記載：
一、補充「被告陳宗庭於111 年3 月24日本院準備程序及審理時
    之自白（參本院卷附當日各該筆錄）」為證據。
二、證據並所犯法條欄二關於被告本件犯行構成累犯是否加重其
    刑部分，應補充為「被告前有如犯罪事實欄一所載經法院科
    刑及執行之紀錄，此有臺灣高等法院被告前案紀錄表1 份在
    卷可參，其於有期徒刑執行完畢5 年內，故意再犯本件犯行
    而構成累犯，考量其前有詐欺案件，而由法院論罪科刑之個
    案情節，顯見其有一再觸犯同類犯罪之特別惡性，以及對刑
    罰反應力較為薄弱之情狀，並參酌司法院大法官會議解釋第
    775 號解釋意旨，認就其本件所犯之罪加重最低本刑，與憲
    法罪刑相當之原則無違，依刑法第47條第1 項規定加重其刑
    」。　　　
叁、審酌被告為具備一般智識程度及社會歷練之成年人，於肢體
    、氣力各方面，並無顯然欠缺或低下之情狀，對於不得以欺
    惘等不法手段向他人詐取財物一節，自應知之甚詳，卻因一
    時貪念，未循正當方式取得金錢，反而利用告訴人林致宇欲
    購買物品之情境，編造虛構之事實詐取金錢，造成告訴人受
    有財產上損害，甚為不該，兼衡被告之素行、教育程度、職
    業、家庭經濟與生活狀況、犯罪之動機、目的、手段，以及
    犯後始終坦承犯行，態度勉可等一切情狀，量處如主文所示
    之刑，並諭知易科罰金之折算標準，以資處罰。
肆、被告詐得之新臺幣4 千元屬其犯罪所得，未見實際合法發還
    告訴人之事證，基於任何人不能保有犯罪所得之立法原則，
    自應於主文第2 項宣告沒收，並於全部或一部不能沒收或不
    宜執行沒收時，追徵其價額。
伍、本判決係依刑事訴訟法第310 條之2 及第454 條所製作之簡
    化判決，依法僅需記載犯罪事實、證據名稱及應適用之法條
    ，並得以簡略方式為之，如認定之犯罪事實、證據及應適用
    之法條，與檢察官起訴書之記載相同者，得引用之，附此敘
    明。
據上論斷，應依刑事訴訟法第273 條之1 第1 項、第299 條第1
項前段、第310 條之2 、第454 條（本件依刑事判決精簡原則，
僅記載程序法條文），判決如主文。
本案經檢察官江祐丞偵查起訴，由檢察官陳炎辰到庭執行公訴。
中　　華　　民　　國    111   年 　  4  　月 　 12  　日
                 刑事第二十四庭  法  官　李俊彥   
以上正本證明與原本無異。
如不服本判決，應於判決送達後20日內敘明上訴理由，向本院提
出上訴狀（應附繕本），上訴於臺灣高等法院。其未敘述上訴理
由者，應於上訴期間屆滿後20日內向本院補提理由書「切勿逕送
上級法院」。
                                 書記官  林慈恩
中　　華　　民　　國    111   年 　  4  　月 　 12  　日
附錄本判決論罪之法律條文：
中華民國刑法第339 條
意圖為自己或第三人不法之所有，以詐術使人將本人或第三人之
物交付者，處5 年以下有期徒刑、拘役或科或併科50萬元以下罰
金。
以前項方法得財產上不法之利益或使第三人得之者，亦同。
前二項之未遂犯罰之。  
--------------------------------------------------------
臺灣新北地方檢察署檢察官起訴書
                                    110年度偵字第29082號
　　被　　　告　陳宗庭　男　32歲（民國00年0月0日生）
　　　　　　　　　　　　住○○市○○區○○路0段000巷00號 3樓
　　　　　　　　　　　　國民身分證統一編號：Z000000000號
上列被告因詐欺案件，已經偵查終結，認應提起公訴，茲將犯罪
事實及證據並所犯法條分敘如下：
　　　　犯罪事實
一、陳宗庭前因詐欺、施用毒品案件，經臺灣新北地方法院以10
    4年度審易字第4398號判決有期徒刑4月、4月（此2罪應執行
    有期徒刑6月）、1年確定，嗣與其他案件合併定應執行刑及
    接續執行，於民國108年11月27日假釋出監付保護管束，109
    年12月7日保護管束期滿，假釋未經撤銷視為執行完畢。詎
    未能悔改，復意圖為自己不法之所有，基於詐欺取財之犯意
    ，於不詳時間，以臉書帳號暱稱「連妤婕」在「遊戲王買賣
    交易區」社團內佯稱欲拍賣遊戲王卡之訊息，致獲悉該訊息
    之林致宇陷於錯誤同意購買，並於民國110年4月1日11時40
    分許匯款新臺幣4,000元至陳宗庭名下之中國信託商業銀行
    帳戶（帳號000-000000000000號）。嗣陳宗庭提領花用上開
    匯款，迄未將遊戲王卡寄予林致宇，林致宇至此始悉受騙，
    因而報警循線查悉上情。
二、案經林致宇訴由新北市政府警察局三重分局報告偵辦。
　　　　證據並所犯法條
一、前開犯罪事實，業據被告陳宗庭於偵查中坦承不諱，復經告
    訴人林致宇於警詢時指證明確，並有上開帳戶交易清單、雙
    方對話訊息擷圖列印照片、轉帳明細畫面等在卷可稽，足認
    被告偵查中之自白核與事實相符，堪信為真。綜上，本件被
    告罪嫌堪予認定。
二、核被告陳宗庭所為，係犯刑法第339條第1項之詐欺取財罪嫌
    。被告有如犯罪事實欄所載犯罪科刑執行情形，有本署刑案
    資料查註紀錄表可稽，其前受有期徒刑執行完畢，於5年內
    故意再犯本件有期徒刑以上之罪，為累犯，請依刑法第47條
    第1項規定加重其刑。至被告犯罪所得，屬於犯罪行為人者
    ，請依刑法第38條之1第1項前段、第3項規定，沒收之。於
    全部或一部不能沒收或不宜沒執行沒收時，追徵其價額。
三、依刑事訴訟法第251條第1項提起公訴。
　　此　致
臺灣新北地方法院
中　　華　　民　　國　 110　　年　　12　　月　　20　　日
　　　　　　　　　　　　　檢　察　官　江祐丞